臺灣花蓮地方法院刑事判決　　　　　　　 96年度訴字第211號
公　訴　人　臺灣花蓮地方法院檢察署檢察官
被　　　告　乙○○
　　　　　　　　　（現另案於臺灣花蓮監獄執行中）
上列被告因違反毒品危害防制條例案件，經檢察官提起公訴（96
年度偵字第642號、第786號、96年度毒偵字第195號、第239號）
，由本院合議庭裁定改依簡式審判程序審理，並判決如下：
    主  文
乙○○施用第壹級毒品，累犯，處有期徒刑柒月；又施用第貳級
毒品，累犯，處有期徒刑伍月，扣案之安非他命參小包（總毛重
壹點貳公克）沒收銷燬；又施用第貳級毒品，累犯，處有期徒刑
伍月，扣案之安非他命壹小包（毛重零點貳公克）沒收銷燬，扣
案之安非他命殘渣袋壹個、玻璃球吸食器參個及塑膠吸管壹支均
沒收。應執行有期徒刑壹年參月，扣案之安非他命共肆小包（總
毛重壹點肆公克）沒收銷燬，扣案之安非他命殘渣袋壹個、玻璃
球吸食器參個及塑膠吸管壹支均沒收。
    事  實
一、乙○○前曾於民國87、89年間因施用毒品案件，先後依臺灣
    花蓮地方法院（下稱本院）及臺灣臺北地方法院裁定送觀察
    、勒戒後，認無繼續施用毒品傾向，而分別於87年 8月26日
    、89年8月5日執行完畢釋放出所，並由臺灣花蓮地方法院檢
    察署檢察官、臺灣臺地方法院檢察署檢察官先後以87年度偵
    字第2815號、89年度毒偵緝字第 272號為不起訴處分確定；
    復於92年間因施用第 2級毒品安非他命案件，經臺灣臺北地
    方法院92年度簡字第2137號判處有期徒刑 4月確定，並於93
    年 1月16日易科罰金執行完畢，此間則依法院裁定送強制戒
    治，並於93年1月9日停止繼續戒治釋放出所；再於94年間因
    施用第2級毒品案件，經本院94年度訴字第112號判處有期徒
    刑 6月確定，甫於94年11月22日易科罰金執行完畢，猶不知
    悔改，且未戒除毒癮，復基於施用第 1級毒品海洛因之犯意
    ，在96年2月3日凌晨5、6時許，在其位於花蓮縣秀林鄉崇德
    村崇德100之8號住處內，以將海洛因捲入香煙內之方式，施
    用海洛因1次；此外，又基於施用第2級毒品安非他命之犯意
    ，先後於96年 1月23日傍晚5、6時許及同年2月2日晚上10時
    許，在上開同一地點，以將安非他命置於玻璃球內燒烤之方
    式，分別施用安非他命各1次。嗣先後於96年1月24日12時10
    分許及同年 2月3日9時55分許，為警至花蓮市○○街37號及
    上址進行搜索，共計扣得安非他命4小包（總毛重1.4公克）
    、安非他命殘渣袋1個、玻璃球吸食器3個及塑膠吸管 1支等
    物，且經警方採集其尿液送驗，結果呈安非他命類及嗎啡陽
    性反應，始循線查悉上情。
二、案經花蓮縣警察局移送及花蓮縣警察局吉安分局報告臺灣花
    蓮地方法院檢察署檢察官偵查起訴。
    理  由
一、上開犯罪事實，業經被告乙○○於本院審理時自白不諱，並
    有偵辦毒品案件涉嫌人尿液檢體採集送驗紀錄表 1張、列管
    毒品人口尿液採集送驗紀錄表 1張及慈濟大學濫用藥物檢驗
    中心檢驗總表 2張附卷可稽，以及被告所有供施用毒品所用
    之第2級毒品安非他命共計 4小包（總毛重1.4公克）、安非
    他命殘渣袋1個、玻璃球吸食器 2個及塑膠吸管1支等物扣案
    可資佐證，足認被告自白應與事實相符。再者，被告有事實
    欄所示施用毒品之前科，亦有臺灣高等法院被告前案紀錄表
    1 份在卷可參，是以本件事證明確，被告施用毒品海洛因及
    安非他命之犯行堪予認定，應依法論科。
二、按海洛因、安非他命分別係毒品危害防制條例第2條第2項第
    1、2款所稱之第1、2級毒品。核被告所為，係犯上開條例第
    10條第1項、第2項之施用第1級、第2級毒品罪。其施用前持
    有第1、2級毒品海洛因、安非他命，意在供己施用，故其持
    有之低度行為皆應為施用之高度行為吸收，不另論罪。其所
    犯上開 3罪之間，犯意各別，行為互異，應予分論併罰之。
    又被告於94年間因施用第 2級毒品安非他命案件，經本院94
    年度訴字第112號判處有期徒刑6月確定，並於94年11月22日
    易科罰金執行完畢一節，有臺灣高等法院被告前案紀錄表 1
    份在卷足憑，其於5年以內故意再犯本件有期徒刑以上之3罪
    ，均為累犯，應各依刑法第47條第 1項規定加重其刑。爰審
    酌被告前有多次施用毒品之前科，並先後歷經觀察、勒戒及
    強制戒治等戒毒之療程，卻未能戒除毒品之誘惑，且其正值
    成年，竟不思及早戒除毒癮，尋求正常生活，卻又一再沾染
    施用毒品之惡習，戕害身心甚鉅，惟其犯後坦承犯行，態度
    良好，並衡諸其生活狀況、施用毒品之時間、次數、手段、
    動機等一切情狀，各量處如主文所示之刑，並定其應執行之
    刑，以資警惕。至扣案之安非他命4小包（總毛重1.4公克）
    係查獲之毒品，依毒品危害防制條例第18條第 1項前段，不
    問屬於犯人與否，沒收銷燬之；扣案之安非他命殘渣袋 1個
    、玻璃球吸食器3個及塑膠吸管1支，均係被告所有供施用毒
    品安非他命所用之物，業經其供承在卷（本院審判程序筆錄
    第 2頁），應依刑法第38條第1項第2款之規定，併予宣告沒
    收。
三、末按「除被告所犯為死刑、無期徒刑、最輕本刑為3 年以上
    有期徒刑之罪或高等法院管轄第一審案件者外，於前條第 1
    項程序進行中，被告先就被訴事實為有罪之陳述時，審判長
    得告知被告簡式審判程序之旨，並聽取當事人、代理人、辯
    護人及輔佐人之意見後，裁定進行簡式審判程序。」刑事訴
    訟法第273條之1第1項定有明文。 查本件被告所犯毒品危害
    防制條例第10條第1項、第2項之罪，其法定刑均非最輕本刑
    為 3年以上有期徒刑之罪，且被告於本院96年5月3日準備程
    序進行中，復就被訴之事實為有罪之陳述，經告知被告簡式
    審判程序之旨，被告及公訴人對於本件改依簡式審判程序審
    理均表示同意，是本院即依前揭刑事訴訟法規定，裁定本件
    進行簡式審判程序，附此敘明。
據上論斷，應依刑事訴訟法第273條之1第1項、第299條第 1項前
段，毒品危害防制條例第10條第1項、第2項、第18條第 1項前段
，刑法第11條前段、第47條第1項、第38條第1項第 2款、第51條
第5款，判決如主文。
本案經檢察官甲○○到庭執行職務。
中　　華　　民　　國　　96　　年　　5 　　月　　17　　日
                        臺灣花蓮地方法院刑事第三庭
                            法　  官  　楊  仲  農
上列正本證明與原本無異。
如對本判決不服，應於送達後10日內，向本院提出上訴狀。（應
抄附繕本）
                            書記官
中　　華　　民　　國　　96　　年　　5 　　月　　18　　日
附錄本判決論罪之法律條文：
毒品危害防制條例第10條：
施用第一級毒品者，處6月以上5年以下有期徒刑。
施用第二級毒品者，處3年以下有期徒刑。
毒品危害防制條例第18條第1項：
查獲之第一、二級毒品及專供製造或施用第一、二級毒品之器具
，不問屬於犯人與否，均沒收銷燬之；查獲之第三、四級毒品及
製造或施用毒品之器具，無正當理由而擅自持有者，均沒入銷燬
之。但合於醫藥、研究或訓練之用者，得不予銷燬。
